【裁判字號】    97,易,3655
【裁判日期】    980121
【裁判案由】    竊盜等
【裁判全文】
臺灣板橋地方法院刑事判決              97年度易字第3655號
公  訴  人  臺灣板橋地方法院檢察署檢察官
被      告  丙○○
            丁○○
上列被告等因竊盜等案件，經檢察官提起公訴（97年度偵字第
27499號），本院判決如下：
    主  文
丙○○犯如附表編號一、二、三、四、五、六所載之罪，各處如
附表編號一、二、三、四、五、六所示之刑。其中編號二、三、
四、五、六所處之刑，應執行拘役捌拾日，如易科罰金，以新臺
幣壹仟元折算壹日。
丁○○犯如附表編號二、三、四、五、六所載之罪，各處如附表
編號二、三、四、五、六所示之刑。應執行拘役陸拾日，如易科
罰金，以新臺幣壹仟元折算壹日。
    事  實
一、丙○○前因偽造文書案件，經本院以93年度訴字第608 號判
    處有期徒刑6 月確定，並於民國95年1 月13日易科罰金執行
    完畢。詎其仍不知悔改，竟意圖為自己不法所有，於97年9
    月初某日，在臺北縣中和市之不詳地點，拾獲乙○○所有之
    身分證1 張（乙○○係於96年12月底在中和市○○街菜市場
    內買菜時遭竊而遺失），而將之侵占入己。其復與丁○○共
    同基於意圖為自己不法所有之犯意，分別於如附表編號二、
    三、四、五、六所示之時間，在址設臺北縣中和市○○路○
    段399 巷150 號「南山福德宮」之後方小廟前，由丙○○負
    責把風，丁○○徒手竊取廟方人員甲○○所保管置放於神龕
    上之香油錢，每次竊取新臺幣（下同）1 百元至3 百元不等
    之硬幣，5 次共計竊得920 元，嗣於97年9 月17日21時30分
    為警當場查獲，而悉上情。
三、案經臺北縣政府警察局中和分局報告臺灣板橋地方法院檢察
    署檢察官偵查起訴。
    理  由
一、按被告以外之人於審判外之言詞或書面陳述，除法律有規定
    者外，不得作為證據；又被告以外之人於審判外之陳述，雖
    不符合同法第159 條之1 至第159 條之4 之規定，但經當事
    人於審判程序同意作為證據，法院審酌該言詞陳述或書面陳
    述作成時之情況，認為適當者，亦得為證據。當事人、代理
    人或辯護人於法院調查證據時，知有第159 條第1 項不得為
    證據之情形，而未於言詞辯論終結前聲明異議者，視為有前
    項之同意，刑事訴訟法第159 條第1 項，及第159 條之5 ，
    分別定有明文。本判決下列所引用之各該被告以外之人於審
    判外之陳述，雖屬傳聞證據，惟均經當事人於法院準備程序
    及審判期日中表示無意見，而不予爭執，且迄至言詞辯論終
    結前亦未再聲明異議，法院審酌此等證據資料製作時之情況
    ，尚無違法不當及證明力明顯過低之瑕疵，亦認為以之作為
    證據應屬適當，故揆諸前開規定，依刑事訴訟法第159 條之
    5 規定，認前揭證據資料均例外有證據能力。
二、上開事實，迭據被告丁○○、丙○○兩人於警訊時、偵查及
    本院審理中，均坦承不諱，且兩人之供述除互核相符外，亦
    與被害人乙○○、甲○○指訴之情節一致，並有監視器翻拍
    照片10張、贓證物照片3 張、贓物認領保管單2 紙等件存卷
    可憑，堪認被告之自白均與事實相符，而足採信。從而本件
    事證明確，被告兩人之犯行堪以認定，均應依法論科。
三、核被告丙○○所為，係犯刑法第337 條之侵占遺失物罪及同
    法第320 條第1 項之普通竊盜罪；被告丁○○所為，係犯刑
    法第320 條第1 項之普通竊盜罪。被告兩人就附表編號二、
    三、四、五、六所載之5 次竊盜犯行，均具有犯意聯絡與行
    為分擔，皆應以共同正犯論。另被告丙○○所犯之1 個侵占
    遺失物罪、5 個竊盜罪，暨被告丁○○所犯之5 個竊盜罪，
    均犯意各別，行為互殊，皆應予分論併罰。再被告丙○○有
    事實欄所載之執行紀錄，有臺灣高等法院被告前案紀錄表在
    卷可稽，其於有期徒刑執行完畢後之5 年以內，再故意犯本
    件如附表編號二、三、四、五、六所示之有期徒刑以上罪，
    為累犯，應依法加重其刑。爰審酌被告丙○○、丁○○自承
    渠等係因缺錢修理機車藉以找尋工作孔急，因而多次竊取香
    油錢之犯罪動機，兩人分別為高中畢業、高職畢業之智慮程
    度（詳警詢筆錄所載），及渠等之犯罪手段、每次竊得之金
    額甚微、所侵占之遺失物暨所竊取之財物均已返還被害人，
    及犯罪後均坦認犯行態度良好，另被告兩人均自承現已有正
    當工作，被告丁○○並陳報在職證明書1 紙到院等一切情狀
    ，分別量處如主文所示之刑，並分別諭知易服勞役、易科罰
    金之折算標準，並再就被告兩人宣告多數拘役部分，定渠等
    之應執行刑暨諭知易科罰金之折算標準，以資懲儆。
據上論斷，應依刑事訴訟法第299 條第1 項前段，刑法第28條、
第320 條第1 項、第337 條、第47條第1 項、第51條第6 款、第
41條第1 項前段、第42條第3 項，刑法施行法第1 條之1 ，判決
如主文。
中    華    民    國    98    年    1     月    21    日
                  刑事第十八庭  法  官  邱景芬
以上正本證明與原本無異。
如不服本判決應於收受判決後10日內向本院提出上訴書狀，並
應敘述具體理由。其未敘述上訴理由者，應於上訴期間屆滿後
20日內向本院補提理由書（均須按他造當事人之人數附繕本）
「切勿逕送上級法院」。
                                書記官  黃文儀
中    華    民    國    98    年    1     月    21    日
附錄本案論罪科刑法條全文
中華民國刑法第337條
意圖為自己或第三人不法之所有，而侵占遺失物、漂流物或其他
離本人所持有之物者，處 5 百元以下罰金。
中華民國刑法第320條
意圖為自己或第三人不法之所有，而竊取他人之動產者，為竊盜
罪，處 5 年以下有期徒刑、拘役或 5 百元以下罰金。
意圖為自己或第三人不法之利益，而竊佔他人之不動產者，依前
項之規定處斷。
前二項之未遂犯罰之。
附表：
 ┌──┬──────────────┬───────────────────┐
 │編號│犯罪之時間、地點            │宣告之罪、刑                          │
 ├──┼──────────────┼───────────────────┤
 │ 一 │被告丙○○於97年9 月初某日，│丙○○意圖為自己不法之所有，而侵占離本│
 │    │在臺北縣中和市之不詳地點，侵│人所持有之物，處罰金新臺幣捌仟元，如易│
 │    │占乙○○所遺失之國民身分證乙│服勞役，以新臺幣壹仟元折算壹日。      │
 │    │張。                        │                                      │
 ├──┼──────────────┼───────────────────┤
 │ 二 │被告丙○○、丁○○共同於97年│丙○○共同竊盜，累犯，處拘役貳拾伍日，│
 │    │9 月5 日20時31分許，在臺北縣│如易科罰金，以新臺幣壹仟元折算壹日。  │
 │    │中和市○○路○ 段399 巷150 號├───────────────────┤
 │    │「南山福德宮」之後方小廟，竊│丁○○共同竊盜，處拘役貳拾日，如易科罰│
 │    │取香油錢。                  │金，以新臺幣壹仟元折算壹日。          │
 ├──┼──────────────┼───────────────────┤
 │ 三 │被告丙○○、丁○○共同於97年│丙○○共同竊盜，累犯，處拘役貳拾伍日，│
 │    │9 月5 日20時33分許，在上址竊│如易科罰金，以新臺幣壹仟元折算壹日。  │
 │    │取香油錢。                  ├───────────────────┤
 │    │                            │丁○○共同竊盜，處拘役貳拾日，如易科罰│
 │    │                            │金，以新臺壹仟元折算壹日。            │
 ├──┼──────────────┼───────────────────┤
 │ 四 │被告丙○○、丁○○共同於97年│丙○○共同竊盜，累犯，處拘役貳拾伍日，│
 │    │9 月11日21時36分許，在上址竊│如易科罰金，以新臺幣壹仟元折算壹日。  │
 │    │取香油錢。                  ├───────────────────┤
 │    │                            │丁○○共同竊盜，處拘役貳拾日，如易科罰│
 │    │                            │金，以新臺壹仟元折算壹日。            │
 ├──┼──────────────┼───────────────────┤
 │ 五 │被告丙○○、丁○○共同於97年│丙○○共同竊盜，累犯，處拘役貳拾伍日，│
 │    │9 月11日22時3 分許，在上址竊│如易科罰金，以新臺幣壹仟元折算壹日。  │
 │    │取香油錢。                  ├───────────────────┤
 │    │                            │丁○○共同竊盜，處拘役貳拾日，如易科罰│
 │    │                            │金，以新臺壹仟元折算壹日。            │
 ├──┼──────────────┼───────────────────┤
 │ 六 │被告丙○○、丁○○共同於97年│丙○○共同竊盜，累犯，處拘役貳拾伍日，│
 │    │9 月17日21時26分，在上址竊取│如易科罰金，以新臺幣壹仟元折算壹日。  │
 │    │香油錢。                    ├───────────────────┤
 │    │                            │丁○○共同竊盜，處拘役貳拾日，如易科罰│
 │    │                            │金，以新臺壹仟元折算壹日。            │
 └──┴──────────────┴───────────────────┘


司法院資訊處製作；財團法人民間司法改革基金會備份。
